# 请教陈老师，关于境外经营

提问人：gotoschool_ 时间：2020-06-16 22:00:00
请教陈老师：
如果某海外子公司的记账本位币和母公司记账本位币相同，这个属于境外经营吗？境外经营和地理位置有关吗？

回答人：chenyiwei
根据《企业会计准则第 19 号——外币折算》第四条，“记账本位币，是指企业经营所处的主要经济环境中的货币。”
因此，设立在境外的子公司，如果记账本位币与母公司一致，表明其经营所处的主要经济环境和母公司是一致的。
在此情况下，虽然该子公司设立在境外，但不属于境外经营。